【裁判字號】    90,重訴,165
【裁判日期】    901023
【裁判案由】    損害賠償
【裁判全文】
臺灣新竹地方法院民事判決  九十年度重訴字第一六五號
    原      告  己○○
                甲○○
                庚○○
                戊○○
                丙○○
                張秀鳳
                丁○○○
    被      告  乙○○
右當事人間請求損害賠償事件，本院判決如左：
    主    文
被告應給付原告己○○新台幣貳佰玖拾柒萬參仟玖佰元，及自民國九十年七月十一日
起至清償日止，按年息百分之五計算之利息。
被告應給付原告甲○○新台幣貳佰零參萬伍仟參佰捌拾元，及自民國九十年七月十一
日起至清償日止，按年息百分之五計算之利息。
被告應給付原告庚○○新台幣壹佰參拾柒萬伍仟元，及自民國九十年七月十一日起至
清償日止，按年息百分之五計算之利息。
被告應給付原告戊○○新台幣壹佰參拾參萬伍仟元，及自民國九十年七月十一日起至
清償日止，按年息百分之五計算之利息。
被告應給付原告丙○○新台幣壹佰貳拾柒萬伍仟元，及自民國九十年七月十一日起至
清償日止，按年息百分之五計算之利息。
被告應給付原告張秀鳳新台幣壹拾萬伍仟參佰肆拾元，及自民國九十年七月十一日起
至清償日止，按年息百分之五計算之利息。
被告應給付原告丁○○○新台幣陸拾參萬參仟零伍拾元，及自民國九十年七月十一日
起至清償日止，按年息百分之五計算之利息。
訴訟費用由被告負擔。
本判決第一項、第二項、第三項、第四項、第五項、第六項、第七項得假執行。
    事    實
甲、原告方面：
一、聲明：除聲請供擔保宣告假執行外，求為判決如主文第一項至第八項所示。
二、陳述：
（一）緣被告係新竹縣新埔鎮寶石國小工友，多年來邀集該校現職及退休老師、親朋
      等加入以其為會首之互助會。原告先後多次參加被告所邀集之互助會，因雙方
      為同事關係，原告遂對被告有極高之信任，遂在前會結束後，另於近二、三年
      間繼續參加被告邀集之數個互助會，每期會款為新台幣（下同）五千元，各會
      會期約二至三年，原告分別加入一至三腳不等。而原告大部分參與之會均屬活
      會，且已接近尾聲，正等候收取尾會之會款時，被告忽然於八十九年四月間宣
      布倒會，以致原告少則數十萬元，多則一、二百萬元之會款均告泡湯，經與其
      他會腳聯繫，發現大多數人均係活會，依此，可見顯然於前開合會中，有多數
      合會之多次開標，均係被告冒用會員名義所自行標下，再向其他會員謊稱為某
      一會員所標，並向全體會員收取會款，準此，可見被告係於招會初始，即有詐
      騙原告等會員之意圖及行為，總計至八十九年四月間被告宣布倒會為止，被告
      各詐騙原告而取得如附表「總計金額」欄所示之金額，其計算公式亦詳如附表
      所示。
（二）查被告前開意圖為自己不法之所有，以詐騙手段，召集原告參加其擔任會算之
      上開合會，並冒標原告之會款，其所犯偽造文書及詐欺等犯行，已遭檢察官起
      訴並經本院判處有期徒刑，是其以故意詐騙行為侵害原告之權利，已對原告構
      成侵權行為，原告自得依民法侵權行為之法律關係，訴請被告負損害賠償責任
      ，並各賠償原告如訴之聲明所示之金額及其法定遲延利息。
三、證據：提出互助會簿影本一套、互助會各會期金額及會員清單影本一份、起訴書
    影本一份
乙、被告方面：
    認諾原告之請求。
    理    由
一、程序方面：
    本件原告張秀鳳起訴時，原係請求被告給付其十四萬八千一百八十元及法定遲延
    利息，嗣於訴訟中減縮其請求為十萬五千三百四十元及法定遲延利息，依民事訴
    訟法第二百五十五條第一項第三款之規定，原告張秀鳳所為上開訴之聲明之減縮
    ，應予准許，合先敘明。
二、按當事人於言詞辯論時為訴訟標的之捨棄或認諾者，應本於其捨棄或認諾為該當
    事人敗訴之判決，民事訴訟法第三百八十四條定有明文。經查，本件就原告主張
    依侵權行為損害賠償之法律關係，各請求被告給付如訴之聲明所示之金額之請求
    ，已經被告加以認諾，依前開規定，自應本於被告之認諾，為被告敗訴之判決。
    從而，原告據以起訴請求被告各給付如訴之聲明所示之金額，即屬有據，應予准
    許。
三、按「本於被告認諾所為之判決，法院應依職權宣告假執行」，民事訴訟法第三百
    八十九條第一項第一款定有明文。經查，本件就原告之請求，既係本於被告之認
    諾而為被告敗訴之判決，已如前述，自應依前開條文之規定，就原告之上開請求
    ，依職權宣告假執行。
四、據上論結，本件原告之訴為有理由，依民事訴訟法第三百八十四條、第七十八條
    、第三百八十九條第一項第一款，判決如主文。
中      華      民      國    九十      年      十      月    二十三    日
                                  臺灣新竹地方法院民事第一庭
~B法      官  鄭政宗
右為正本係照原本作成。
如對本判決上訴，須於判決送達後廿日內向本院提出上訴狀。
~B法院書記官  王恬如
中      華      民      國    九十      年      十      月    二十三    日


司法院資訊處製作；財團法人民間司法改革基金會備份。
